【裁判字號】    98,易,349
【裁判日期】    990629
【裁判案由】    妨害名譽
【裁判全文】
臺灣臺東地方法院刑事判決               98年度易字第349號
公  訴  人  臺灣臺東地方法院檢察署檢察官
被      告  乙○○
上列被告因妨害名譽案件，經檢察官提起公訴（98年度偵字第
88號、第552號），被告於準備程序就被訴事實為有罪之陳述
，本院裁定依簡式程序審理，判決如下：
    主  文
乙○○犯散布文字誹謗罪，共貳拾罪，各處拘役伍日，如易科罰
金，均以新臺幣壹仟元折算壹日。應執行拘役玖拾日，如易科罰
金，以新臺幣壹仟元折算壹日。
    犯罪事實
一、乙○○為強寶瑞企業社實際負責人，前曾委託臺北縣中和市
    ○○路109號1樓芬蒂思實業有限公司（下稱芬蒂思公司）代
    理銷售母乳冷凍袋，而有業務往來，然因雙方因供貨問題互
    有爭執，乙○○竟意圖散布於眾，基於誹謗之犯意，於附表
    一編號1、2、3、4、5、6、7、8、9、13、16、17、22所示
    時間，在臺東縣臺東市○○里○○路529號1樓，以電腦設備
    上網連至網址為http://tw.myblog.yahoo.com/dy3856之不
    特定人得以隨時瀏覽觀看之部落格，刊登內容如附表一編號
    1、2、3、4、5、6、7、8、9、13、16、17、22所示之內容
    。乙○○又於附表二編號2至8所示時間，在臺東縣臺東市○
    ○路51巷6弄6號住處，以電腦設備上網連至網址為http://w
    ww.jamboree. com.tw之強寶瑞企業社官方網站，刊登內容
    如附表二2至8所示之內容，足以毀損芬蒂思公司之名譽，內
    容指述如下：
（一）芬蒂思公司仿冒強寶瑞企業社之母乳袋外盒包裝部分（附
      表一編號1、6、7、9）、芬蒂思公司及所屬品慧公司仿冒
      強寶瑞企業社之母乳袋外盒包裝解說圖示（附表一編號5
      ）、丙○○及李以任於臺灣板橋地方法院檢察署檢察官為
      不起訴處分後，繼續囂張大肆仿冒強寶瑞企業社之母乳袋
      外盒包裝（附表一編號16）、乙○○對丙○○及李以任提
      出違反著作權告訴，於臺灣板橋地方法院檢察署檢察官為
      不起訴處分後，仍指稱芬蒂思公司仿冒強寶瑞企業社母乳
      袋包裝背面之說明圖示。芬蒂思公司並自行找其他工廠製
      作母乳袋上市（附表二編號2、5）。
（二）芬蒂思公司及所屬品慧公司散布強寶瑞企業社之包裝為舊
      包裝，芬蒂思公司為新包裝之謠言（附表一編號1、5、附
      表二編號2）。
（三）芬蒂思公司仿冒或指示雄宙公司仿冒強寶瑞企業社之手口
      專用濕紙巾（附表一編號2、3、4、6、7、8、9、13）。
（四）芬蒂思公司不擇手段打擊強寶瑞企業社（附表一編號2）
      。
（五）芬蒂思公司散布強寶瑞企業社積欠廠商貨款，因此濕紙巾
      被代工廠流入市面之謠言（附表一編號6）。
（六）芬蒂思公司本身或指示雄宙公司竊取及銷售強寶瑞企業社
      之藍色驅蚊環、芬蒂思公司指示宇翔公司對外銷售強寶瑞
      企業社遭竊之藍色驅蚊環、芬蒂思公司收受強寶瑞企業社
      遭竊之藍色驅蚊環（附表一編號7、8、9、13、16、17、
      22、附表二編號6）。
（七）芬蒂思公司於幕後指示多家公司仿冒強寶瑞企業社之產品
      ，係報復乙○○對丙○○、李以任提出告訴之報復行為（
      附表一編號7）。
（八）芬蒂思公司像蒼蠅（附表一編號13）。
（九）乙○○無法取得保冷劑，係芬蒂思公司從中搞鬼（附表二
      編號2）。
（十）芬蒂思公司以仿冒之手段為不正當競爭，芬蒂思公司小鼻
      子小眼睛遊走法律邊緣（附表二編號3）。
（十一）芬蒂思公司仿冒強寶瑞企業社之驅蚊環（附表二編號4
        ）。
（十二）從母乳袋、驅蚊環到濕紙巾，背後那隻黑手，與芬蒂思
        公司脫離不了關係（附表二編號7）。
（十三）乙○○對丙○○及李以任提出違反著作權告訴，芬蒂思
        公司找雄宙公司陳正雄作偽證（附表二編號8）。
二、案經芬蒂思公司委任劉邦川律師訴由臺灣臺東地方法院檢察
    署檢察官偵查起訴。
    理    由
一、訊之被告乙○○坦承上開犯罪事實，核與證人劉文昌、李冠
    倫偵查證述情節相符，並有附表所示文章列印資料、臺灣板
    橋地方法院檢察署97年度偵字第10125號不起訴處分書附卷
    足稽，被告自白與事實相符，得作為不利被告認定之依據，
    被告犯行洵堪認定，應依法論科。
二、核被告乙○○所為，均係犯刑法第310條第2項之散布文字誹
    謗罪，先後20次犯行，犯意各別，應分論併罰。爰審酌被告
    前未曾受有期徒刑以上刑之宣告，有臺灣高等法院被告前案
    紀錄表1份在卷足憑，其與告訴人間僅因商業糾紛，不思以
    理性溝通解決，於網路上任意散佈毀損告訴人名譽之訊息，
    所為誠無足取，然念及被告於本院審理中坦認犯行，及其犯
    罪之動機、目的、手段、智識程度、生活狀況及告訴人所受
    損害等一切情狀，分別量處如主文所示之刑，併均諭知易科
    罰金之折算標準，並定其應執行之刑及諭知易科罰金之折算
    標準。
據上論斷，應依刑事訴訟法第273條之1第1項、第299條第1項，
刑法第310條第2項、第41條第1項前段、第51條第6款、刑法施行
法第1條之1第1項、第2項前段，判決如主文。
本案經檢察官甲○○到庭執行職務。
中    華    民    國    99    年    6    月    29    日
                  刑事第一庭    法  官  陳義忠
以上正本證明與原本無異。
如不服本判決應於收受送達後10日內向本院提出上訴書狀，並應
敘述具體理由；其未敘述上訴理由者，應於上訴期間屆滿後20日
內向本院補提理由書（均須按他造當事人之人數附繕本）。「切
勿逕送上級法院」。告訴人或被害人對於本判決如有不服，請書
具不服之理由狀，請求檢察官上訴者，其上訴期間之計算係以檢
察官收受判決正本之日期為準。
                                書記官  黃健豪
中    華    民    國    99    年    6     月    29    日
中華民國刑法第310條
意圖散布於眾，而指摘或傳述足以毀損他人名譽之事者，為誹謗
罪，處 1 年以下有期徒刑、拘役或 5 百元以下罰金。
散布文字、圖畫犯前項之罪者，處 2 年以下有期徒刑、拘役或
1 千元以下罰金。
對於所誹謗之事，能證明其為真實者，不罰。但涉於私德而與公
共利益無關者，不在此限。
 附表
┌───────────────────────────┐
│附表一                                                │
├─┬─────┬───────────────────┤
│編│發表日期及│指摘及傳述內容                        │
│號│標題      │                                      │
├─┼─────┼───────────────────┤
│ 1│2008/02/21│…。之後該公司更使用印有本公司包裝之  │
│  │購買母乳袋│DM 向客戶行銷，並告知本公司的包裝為舊 │
│  │請特別注意│包裝，該公司的包裝是新包裝，…。最近經│
│  │！        │客戶打電話到本公司反應，其夾鍊部分懷似│
│  │          │採用非日本進口夾鍊製造，有粉沫物質夾帶│
│  │          │其中，消費者堅稱店家告訴她，這是我們公│
│  │          │司的新包裝；經確認後，其物與本公司不同│
│  │          │(袋子的印刷處為藍色，本公司為紅色 )。 │
│  │          │…。又本公司已對該公司旗下二個代表公司│
│  │          │提出告訴，…為保障消費者權益，特別在部│
│  │          │落格中聲明，以免消費者再度買到仿冒品。│
│  │          │目前說公司上市之包裝，正有彷如『貝親母│
│  │          │乳袋』包裝盒，及另外其他 3-4 種包裝， │
│  │          │皆已流入市面約半年時問。除背面圖示COPY│
│  │          │ 本公司設計師繪圖外，產品說明『333 保 │
│  │          │存原則』，亦屬本公司原創。…          │
├─┼─────┼───────────────────┤
│ 2│2008/05/19│繼劣質的母乳待之後，緊接而來的是jambor│
│  │台灣真的是│ee的手口專用濕紙巾，…那些劣質的同業…│
│  │仿冒王國嗎│拷貝或是用劣質的產品欺騙消費者，根本是│
│  │？就是有沒│沒有良心的事。…仔細推敲了一下，我想就│
│  │有良心的廠│是『他們』（ jamboree 母乳袋的前代理商│
│  │商，一粒老│）了。因為他們幫這家盤商 OEM母乳袋，初│
│  │鼠屎，壞了│期 copy jamboree 母乳袋包裝，我們曾因 │
│  │一鍋粥。  │此而上過法院，我們公司對他們提出侵犯著│
│  │          │作權的告訴。商場上小鼻子小眼睛的人不少│
│  │          │，用盡各種方法，想在律法以外衝擊我們。│
│  │          │…                                    │
├─┼─────┼───────────────────┤
│ 3│2008/05/19│http://tw.f2.page.bid.yahoo.com/tw/au │
│  │看到客戶口│tion/b00000000?u=Ｚ0000000000          │
│  │中的仿冒品│http://tw.f5.page.bid.yahoo.com/tw/au │
│  │，原來是長│tion/e00000000?u=Ｚ0000000000          │
│  │這副模樣，│http://tw.page.bid.yahoo.com/tw/autio │
│  │俗到不行，│n/0000000000u=Ｚ0000000000             │
│  │忍不住大笑│…老手法又一樁，…虛驚一場，還怕消費者│
│  │三聲！    │買到真的仿冒品，原來只是包裝作的很像，│
│  │          │標示跟真的一樣而已。                  │
├─┼─────┼───────────────────┤
│ 4│2008/05/20│茲因最近接獲客戶反應疑似有仿冒本公司包│
│  │有關      │裝之『無尾熊系列』產品上市，且謠傳因本│
│  │jamboree  │公司積欠代工廠貨款，致使代工廠流貨，…│
│  │濕紙巾重要│，手法惡劣，嚴重影響本公司商譽，台灣市│
│  │訊息！    │場的情況，就是有人在做，有人在看，做的│
│  │          │人用盡心思，看的人只要負責 COPY 就好，│
│  │          │看什麼好賣，就找工廠做一樣的產品，節省│
│  │          │開發費用，趁人之便…。                │
├─┼─────┼───────────────────┤
│ 5│2008/06/01│…接者市面上開始流出許多台製母乳袋，半│
│  │強寶瑞不為│數以上皆是由前代理商製成，OEM 各式不同│
│  │劣質商品做│包裝上市。由於包裝曾經因拷貝解說圖示，│
│  │背書      │本公司曾對該經銷商提出侵害著作權之告訴│
│  │！        │，但因有關著作權之法規模糊，相關產品解│
│  │          │說圖示是否被認定擁有著作權，皆看法官所│
│  │          │見，…不只母乳袋，連 jamboree 濕紙巾系│
│  │          │列包裝亦遭盜拷。前經銷商手法惡劣，曾經│
│  │          │一度以印有 jamboree 產品之目錄，向客戶│
│  │          │說明自製之包裝為新包裝，jamboree 現有 │
│  │          │的包裝是舊包裝，使消費者混淆，產品出現│
│  │          │粉末及雜質等問題，致電本公司客服要求賠│
│  │          │償，才發現買到的母乳袋並非強寶瑞出品。│
│  │          │…                                    │
├─┼─────┼───────────────────┤
│ 6│2008/06/03│最近為了商場上的一些小人，屢試不滿，硬│
│  │Jamboree  │是要考驗我的忍受力，一再 copy jamboree│
│  │正在戰備情│產品的包裝，並以非常小人的手段，謠傳本│
│  │況，隨時準│公司積欠廠商貨款，所以濕紙巾被代工廠流│
│  │備為商譽而│入市面；…我在氣不過的情況下，已經決定│
│  │反擊      │採取最終極的解決方式，看最後是誰死誰活│
│  │！        │。在聽聞濕紙巾包裝被 copy，也確知對象 │
│  │          │的同時，…真的希望這些劣質的盜拷者，他│
│  │          │們多花一些心思在正確的事情上，好好專心│
│  │          │開發優質的產品，不要以為掌握了通路，就│
│  │          │可以稱霸一世；…與其花心思在尾隨別人的│
│  │          │成功，不如多花心思創造自己產品的價值，│
│  │          │…。                                  │
├─┼─────┼───────────────────┤
│ 7│2008/06/04│…聊到最近公司產品被 COPY 包裝，及去被│
│  │Jamboree  │偷走的部份產品，陸續流入市面，…。    │
│  │就要反擊了│其實這件事的引因而簡單，就是我公司與前│
│  │！        │母乳袋代理商的恩怨。起因是他們 COPY 我│
│  │          │們的母袋袋包裝盒上的圖示，我們因此告上│
│  │          │法院，雖然最後法官判決不起訴，因圖示說│
│  │          │明很難被界定具有著作權，但我們公司確實│
│  │          │花錢請設計師繪製，他們以最不花成本的方│
│  │          │式，原原本本的 COPY 使用。後續有很多報│
│  │          │負的行為，都是因這事而起，但是他們真的│
│  │          │很沒用，不敢用自己的公司名義來做這些事│
│  │          │，運用周邊的資源，結合其他幾家公司，用│
│  │          │他們的名義來攻擊我們。只是很不理解，包│
│  │          │裝 COPY 就算了，既然要做，怎麼不把產品│
│  │          │做好，弄個似不像，又讓消費者買到覺得難│
│  │          │用極了。真是拿自己公司的商基在開玩笑！│
│  │          │本來以為只是 COPY 包裝，後來發現連被竊│
│  │          │的藍色驅蚊環也流入市面，同樣是他們所為│
│  │          │；至於產品怎麼會被偷？原因是在去年公司│
│  │          │搬遷時，我們曾請雄宙公司二兄弟幫忙搬，│
│  │          │把東西部份暫寄在雄宙公司的倉庫，部份由│
│  │          │雄宙代為承租隔壁的小倉庫存放，當時曾經│
│  │          │以為雄宙的陳老闆是個好人，十分老實，好│
│  │          │心幫忙搬東搬西，後來才發現人心可畏，原│
│  │          │來是有目的。而雄宙與芬蒂思是二家本來關│
│  │          │係互動良好的公司，他們共同承租一個倉庫│
│  │          │使用。…，貨品就這麼被偷走了。…我認為│
│  │          │雄宙不過是被芬蒂思利用的一個棋子，…因│
│  │          │為我們不知道還有多少貨要陸續流入市面，│
│  │          │但…遺失的產品，許多配方都是舊的，且保│
│  │          │存期限也剩沒多久。…以下是雄宙公司在網│
│  │          │拍上的賣場，消費者購買時請特別小心！  │
│  │          │http://tw.user.bid.yahoo.com/tw/booty │
│  │          │/Ｚ0000000000 我相信這部落格的流量不小 │
│  │          │，信訊傳遞應該很快，…。              │
├─┼─────┼───────────────────┤
│ 8│2008/06/04│…再白目的人都看出，濕紙巾工廠肯定是把│
│  │就是不怕死│我們家的設計稿流給拷貝的人，不然怎麼顏│
│  │，有本事放│色說明，幾乎完全一樣。…偷了東西，自己│
│  │馬過來！  │偷偷賣就算了，拿去大盤商報價，大量流入│
│  │          │市面，想讓人不發覺都很難。…這本來就是│
│  │          │偷來的東西，沒花成本的，能在網拍上一個│
│  │          │一個慢慢賣，也是賺，…。              │
├─┼─────┼───────────────────┤
│ 9│2008/06/07│初期聽到了說有不肖廠商仿製本公司的濕紙│
│  │仿製品出現│巾，…，當初花錢叫人設計的包裝圖樣，…│
│  │材質大評比│，今日卻被人廉價抄襲…我是在大陸嗎？…│
│  │          │為了一連串在去年被竊的商品，從四月間開│
│  │          │始流入市面，起初在傅寶嬰兒用品看到乾式│
│  │          │紙巾，接著藍色的驅蚊環。中間穿叉著還有│
│  │          │母乳袋被 copy 說明圖示，再來是近似包裝│
│  │          │的濕紙巾，這完全是出自同一個公司所為…│
│  │          │。                                    │
├─┼─────┼───────────────────┤
│13│2208/06/26│昨天再度看到被竊的藍色驅蚊環流入市面，│
│  │該死的蒼蠅│…早些時候就該提告了，…，一方面是宇翔│
│  │又來了，在│公司的老闆與我台中的客戶是老朋友，…背│
│  │公司吃早餐│後教唆的芬蒂思公司，一直躲在後面，不敢│
│  │，它一直來│用自己的名義做些什麼，叫雄宙公司來仿製│
│  │打擾，真的│與 Jamboree 包裝顏色相似的濕紙巾，又以│
│  │只能打死它│宇翔公司名義發出失竊的藍色驅蚊環，…。│
│  │！        │這情況就如同我在公司吃早餐，飛來了蒼蠅│
│  │          │，可以不理它，但我就不喜歡在吃東西時，│
│  │          │有蒼蠅在那邊飛來飛去，影響食慾，真的很│
│  │          │討厭！很想找宇翔公司的老闆當面談談…但│
│  │          │先生奉勸我不要…我的部落格也快要變成同│
│  │          │行參考的資訊，…                      │
├─┼─────┼───────────────────┤
│16│2008/06/28│剛看了一下原先執意賣藍色驅蚊環的賣家，│
│  │賣家緊張，│已將商品下架，但是相關證物早已送律師提│
│  │緊急下架，│告，一時錯誤的判斷，恐怕後悔也不來及！│
│  │但證物已備│…我想賣的人，那麼支持宇翔公司，還嗆聲│
│  │妥，後悔也│『我想等您跟他有結果時宇翔自然會教我怎│
│  │來不及！  │麼做吧』，最好宇翔可以教你怎麼做？如果│
│  │          │宇翔不供出背後供貨的是誰，恐怕自身都難│
│  │          │保吧！誰要去承擔盜用商標的公訴罪，這就│
│  │          │真要考驗人性了！…就如同去年母乳袋說明│
│  │          │圖示被完完全全盜用，提告之後，卻在檢察│
│  │          │官的認定下，裁定說明圖示不被受著作權保│
│  │          │護，讓這些習慣盜用的人，繼續囂張，大勢│
│  │          │採用。如今盜拷圖示的公司，對外一再宣稱│
│  │          │他們勝訴，真的贏了嗎？就像去年剛發生事│
│  │          │情時，一次我的客戶在電梯口遇到盜拷母乳│
│  │          │袋廠商的業務，當時業務講了一句話：『母│
│  │          │乳袋的事，到此為止！』我一聽，怎麼到此│
│  │          │為止？我是忙得沒空理會，等我有空了，一│
│  │          │定告！…                              │
├─┼─────┼───────────────────┤
│17│2008/06/30│…近來我就一直在鎖定幾個固定的 IP 位置│
│  │犯錯不可恥│追查，PO 上部落格的文章，故意 PO 上去 │
│  │，可恥的是│沒多久就刪掉，就是要確知這些關鍵人物有│
│  │不敢面對的│看到內容。果然不出所料，他們緊張的大概│
│  │逃避行為。│鎖定部落格文章，…這次要連芬蒂思、雄宙│
│  │          │公司一起處理，瑩光黃的驅蚊環沒了是嗎？│
│  │          │藍色的還很多對嗎？那就好！趕快賣一些掉│
│  │          │，準備賠償吧！不然我怕你們連 jamboree │
│  │          │這個小品牌的商標求償費都付不出來呢！…│
│  │          │PS. 宇翔的老闆，您也不用緊張，只要您交│
│  │          │待清楚貨源，這事跟您沒什麼牽連，罰也不│
│  │          │會罰到你，抓就關也跟你沒關係；藍色驅蚊│
│  │          │環的貨源從那裡流出，我心知肚明；…    │
├─┼─────┼───────────────────┤
│22│2008/07/15│…我們公司與前母乳袋代理商之間的恩怨，│
│  │如果犯一個│曾經宇翔公司也是配合演出的一角，就在母│
│  │錯，可以藉│乳袋著作權訴訟結束，接著藍色驅蚊環也從│
│  │由合理化行│芬蒂思公司發出，…                    │
│  │為來釋意，│                                      │
│  │那麼只能說│                                      │
│  │：天下大亂│                                      │
│  │了！      │                                      │
├─┴─────┴───────────────────┤
│附表二                                                │
├─┬─────┬───────────────────┤
│編│發表日期及│指摘及傳述內容                        │
│號│標題      │                                      │
├─┼─────┼───────────────────┤
│ 2│2008/10/23│…，突然我看到公司在中和，一個聯想，我│
│  │「小小保冷│找到了答案。又是之前 jamboree 母乳袋經│
│  │劑也有大學│銷商搞的鬼。…，我們與前母乳袋經銷商的│
│  │問」      │恩怨一結，算算也有二年多時間了。該公司│
│  │          │COPY JAMBOREE 包裝背面的說明圖示，並自│
│  │          │找其他工廠製作母乳袋上市，又拿著印有  │
│  │          │JAMBOREE 母乳袋包裝的 DM，到處跟客戶說│
│  │          │JAMBOREE 是舊包裝，他們的才是新包裝， │
│  │          │這樣沒品的行銷手段，讓我十分振怒，一度│
│  │          │以違反著作權法提告。雖然最終法院因為裁│
│  │          │定說明圖示無法享有著作權，所以被判敗訴│
│  │          │。但是我們確實花錢請設計師繪圖，就讓人│
│  │          │沒有付費，白白拿去用了，心裡想想還真的│
│  │          │是衰，怎麼會認識這種經銷商？          │
├─┼─────┼───────────────────┤
│ 3│2008/10/24│雨織晴於 2008/10/24 08:12 回應天啊，很│
│  │讀者及被告│誇張耶！JAMBOREE 是舊包裝，他們的才是 │
│  │就上篇文章│新包裝 = = = = 那新包裝上面也是印     │
│  │之回應    │JAMBOREE 嗎？如果是．那是不是能用仿冒 │
│  │          │來告他們？如果不是．那就是它牌母乳袋．│
│  │          │何來新舊之說呢？那廠商好可惡 Jamboree │
│  │          │於 2008/10/24 10:15 回覆他們沒那麼笨。│
│  │          │正面 COPY 像貝親，背面我們的圖示，製造│
│  │          │商是芬蒂思或品慧。這是他們一貫的作法。│
│  │          │什麼東西換個包裝就自己賣，認為通路是他│
│  │          │們的，客戶採購價買他們的單，所以拿別人│
│  │          │的品牌去試市場，不好賣是人家承擔損失，│
│  │          │好賣就自己準備做。他們認為找工廠不是困│
│  │          │難，是啊！要找一些小廠還不容易，問題是│
│  │          │品質做出來一不一樣？台灣的商檢單位就是│
│  │          │沒有辦法嚴格控管每個產品，所以才會有這│
│  │          │種小鼻子小眼睛的人在那邊遊走法律邊緣。│
├─┼─────┼───────────────────┤
│ 4│2008/10/26│呵。又找到一個驅蚊環跟 JAMBOREE 舊包裝│
│  │「包裝是不│驅蚊環很像…我都不用看，猜就知道是那家│
│  │是很像？」│做的？^^                              │
│  │          │http://tw.ttnet.net/chinese-site/site │
│  │          │/com/00000000/about/refno/0000000/    │
│  │          │大家看一下，包裝是不是 COPY 的很像？但│
│  │          │內容物是這樣哦…                      │
│  │          │http://tw.f4.page.bid.yahoo.com/tw/au │
│  │          │ction/d00000000                       │
│  │          │我們是 1 入；的 2 入。我們的 180 小時 │
│  │          │；他們 240 小時。哇！真的厲害呢。這次 │
│  │          │是一隻 PANDA；濕紙巾是一隻無尾熊。    │
│  │          │看來是動物家族哦！不過我很好奇，真的是│
│  │          │有夜光嗎? 美國原廠來的只有黃色有夜光，│
│  │          │其他顏色都沒有。有人用過嗎？可以告訴我│
│  │          │真的有夜光嗎？…                      │
├─┼─────┼───────────────────┤
│ 5│2008/11/08│所有的法律動作都是保密執行，不會公開告│
│  │「如果眼裡│訴任何人，因為從去年母乳袋外盒背面設計│
│  │容不下一粒│稿因說明圖示不被認定擁有著作權而獲敗訴│
│  │沙，就看不│判決，我已經很清楚的了解到，提告只是一│
│  │到珍珠的璀│個動作，結果如何並不重要，因為除了法律│
│  │璨。」    │上的判決，人還必需接受道德的檢視，良心│
│  │          │的考驗。我們通報全省各地大量收購包裝近│
│  │          │似的仿製品。…因為我們並沒有做錯事，部│
│  │          │落格上的任何文章內容，都是事實的陳述，│
│  │          │陳述一件事實是不需要擔心備受質疑的。  │
├─┼─────┼───────────────────┤
│ 6│2008/12/11│…本公司從未上市不符合包裝標示的藍色醣│
│  │「遇到麻煩│玟環，更沒有出貨予雄宙公司的記錄， POS│
│  │事，控制好│系統皆有清楚的進銷存記載，但我們公司買│
│  │情緒，沈著│回的證物確是藍色的驅蚊環，而貨源直指台│
│  │冷靜地處理│中芬蒂思公司客戶。…                  │
│  │，就會發現│                                      │
│  │麻煩事一點│                                      │
│  │也不麻煩，│                                      │
│  │而且還挺有│                                      │
│  │趣的，可以│                                      │
│  │從中看出人│                                      │
│  │性脆弱自私│                                      │
│  │的一面！」│                                      │
├─┼─────┼───────────────────┤
│ 7│2008/12/29│上週到律師事務所研商對策，針對包裝仿製│
│  │告、告、告│及對通路散佈不實言論的部份，決定在    │
│  │，2009 年 │2009 年提出多項告訴。這麼做的原因，是 │
│  │準備告芬蒂│因為芬蒂思公司對我們全省經銷通路寄發聲│
│  │思，告    │明書及向法院提出妨害名譽及恐嚇的告訴，│
│  │到底！    │明顯挑釁意味濃厚。……‥……就像亂槍亂│
│  │          │掃一樣，我打算見一個告一個。          │
│  │          │把手邊一年下來收集的證物，今天全部寄給│
│  │          │律師，別以為換個製造商名稱就沒事。    │
│  │          │從母乳袋、驅蚊環到濕紙巾，背後那隻黑手│
│  │          │，我相信全部跟芬蒂思皆脫離不了關係。且│
│  │          │我們也已掌握了相關連的事證。如果說這些│
│  │          │包裝仿製的手法都沒讓 Jamboree 倒下，那│
│  │          │就請他們準備接招，2009 年是我們準備反 │
│  │          │擊的時候了！                          │
├─┼─────┼───────────────────┤
│ 8│2009/01/16│如果他們很介意流入市面的包裝盒上仍有他│
│  │在商場上千│們經銷商的貼標，那講起來最不該的是他們│
│  │萬別成了只│自己。為什麼當初經銷時銷量那麼差，差到│
│  │會吠的狗，│半年下來一批 l 萬 pcs 的彩盒都用不完。│
│  │否則就讓人│貼標也是應他們要求貼的，沒有把承諾的包│
│  │看笑話了。│材消耗完畢，就一句話，不賣了！像這麼不│
│  │          │負責任的作法，還敢在被提告著作權案時，│
│  │          │提出經銷商合約書做擋箭牌。說是在經銷合│
│  │          │約書還未解除前，我們公司授權給他們自製│
│  │          │包裝的，所以並無違反著作權。還找來雄宙│
│  │          │公司的陳老闆作偽證，說是三人在場時，我│
│  │          │親口同意要授權的。沒有任何授權文件，只│
│  │          │憑證人就可以說是合法授權。這件事要不是│
│  │          │因為當時我對法律的訟訴流程還不是很了解│
│  │          │，因遇人不淑，在商場上選錯了經銷商，致│
│  │          │使公司經營一度出現危機，當下急於先經營│
│  │          │好公司的業務的我，無心再上訴，不然那有│
│  │          │讓他們那麼容易就把事情了結。…        │
└─┴─────┴───────────────────┘

司法院資訊處製作；財團法人民間司法改革基金會備份。
